臺灣彰化地方法院刑事判決
110年度易字第154號
公  訴  人  臺灣彰化地方檢察署檢察官
被      告  邱汶柔




上列被告因加重竊盜案件，經檢察官提起公訴（109年度偵字第1
2320號），被告於本院審理時，就被訴事實為有罪之陳述，本院
裁定改進行簡式審判程序，並判決如下：
    主    文
邱汶柔犯侵入住宅竊盜罪，累犯，處有期徒刑陸月，如易科罰金
，以新臺幣壹仟元折算壹日。
    犯罪事實及理由
一、本件犯罪事實、證據及應適用之法條，除補充、更正如下，
    其餘均引用臺灣彰化地方檢察署檢察官起訴書之記載（如附
    件）：
(一)證據部分補充「被告於本院審理時之自白」。
(二)證據並所犯法條欄二倒數第1至2行「為累犯，請依刑法第47
    條第1項之規定，酌情加重其刑」之記載，更正為「為累犯
    ，惟被告並無任何竊盜罪之前科，前揭犯行與本案之竊盜犯
    行，罪名不同、罪質迥異，所侵害之法益亦不同，復欠缺關
    聯性及類似性，尚難僅憑被告於受前開有期徒刑執行完畢5
    年內，故意再犯本件有期徒刑以上之罪，即遽認其有特別惡
    性及對刑罰反應力薄弱，致前案未收矯治之效，而有特別需
    加重其最低本刑之必要，且本案並無刑法第59條之適用，故
    依司法院大法官釋字第775號解釋意旨，爰不予加重其刑」
    。
二、爰以行為人之責任為基礎，審酌被告邱汶柔坦承犯行，犯後
    態度良好；因被害人吳新富先前曾借用被告該車輛，此次乃
    未經同意逕行侵入住宅取得鑰匙而竊取該車輛之犯罪動機與
    手段、被告與被害人兒子為男女朋友關係、所竊得車輛已於
    2日後遭查獲而發還被害人故未造成被害人嚴重損害、被害
    人於本院審理時表明不願追究被告責任、被告智識程度與家
    庭經濟狀況等一切情狀，量處如主文所示之刑，並諭知易科
    罰金之折算標準，以示懲儆。
三、被告所竊得之自用小客貨車1輛，固為被告之犯罪所得，惟
    已發還予被害人吳新富，有贓物認領保管單1紙在卷可憑（
    見偵卷第49頁），依刑法第38條之1第5項規定，不予宣告沒
    收。另被告雖因竊取上開汽車而於駕駛過程順勢消耗汽車內
    之汽油，然衡以被告使用期間約2日、行車距離不長，並比
    較被告本案犯行已受宣告相當之刑度，如再將上開之物予以
    沒收，難認有助達成遏止被告再度犯罪之功能（即邊際效用
    明顯遞減），衡諸比例原則，本院認此部分沒收欠缺刑法上
    之重要性，僅徒增執行上之人力物力上之勞費，爰依刑法第
    38條之2第3項之規定，不宣告沒收，併予敘明。
據上論斷，依刑事訴訟法第273條之1第1項、第299條第1項前段
、第310條之2、第454條第2項，刑法第321條第1項第1款、第47
條第1項、第41條第1項前段，刑法施行法第1條之1第1項，判決
如主文。
本案經檢察官王銘仁提起公訴，檢察官林子翔到庭執行職務。
中    華    民    國    110   年    4     月    14    日
                  刑事第二庭    法    官   張佳燉
以上正本證明與原本無異。
如不服本判決應於收受判決後20日內向本院提出上訴書狀，並應
敘述具體理由。其未敘述上訴理由者，應於上訴期間屆滿後20日
內向本院補提理由書(均須按他造當事人之人數附繕本)「切勿逕
送上級法院」。
告訴人或被害人對於判決如有不服具備理由請求檢察官上訴者，
其上訴期間之計算係以檢察官收受判決正本之日期為準。
中　　華　　民　　國　　110 　年　　4 　　月　　14　　日
                                書 記 官  楊憶欣
附件：
臺灣彰化地方檢察署檢察官起訴書
                                    109年度偵字第12320號
　　被　　　告　邱汶柔　女　29歲（民國00年0月00日生）
　　　　　　　　　　　　住彰化縣○○鎮○○○巷0號
　　　　　　　　　　　　國民身分證統一編號：Z000000000號
上列被告因竊盜案件，業經偵查終結，認應提起公訴，茲將犯罪
事實及證據並所犯法條分敘如下： 
        犯罪事實
一、邱汶柔前因施用毒品案件，經法院判決判處有期徒刑4月確
    定，於民國109年6月1日徒刑易科罰金執行完畢。其竟然不
    知悔改，意圖為自己不法之所有，基於加重竊盜之犯意，於
    109年10月6日12時許，前往吳新富在彰化縣○○鎮○○路0段00
    巷00弄00號之住處，見吳新富所管領停放在該處屋外之車牌
    號碼0000-00號自用小客貨車，即使用放置在該處住宅門框
    上之大門鑰匙，開門進入屋內，自屋內神明桌抽屜竊取前述
    自用小客貨車鑰匙，再持以啟動而竊得該自用小客貨車，並
    駛離現場，供己使用。嗣因吳新富發現前述自用小客貨車遭
    竊而報警處理，經警攔查尋獲而扣得該自用小客貨車（已發
    還），並查悉上情。 
二、案經彰化縣警察局鹿港分局報告偵辦。
        證據並所犯法條
一、證據清單及待證事實：
編號 證據名稱 待證事實 1 被告邱汶柔於警詢之自白 被告雖經本署傳喚未到，惟其在警詢已坦承於前述時、地，侵入被害人住宅竊取本件自用小客貨車鑰匙，進而竊得該自用小客貨車之事實。 2 被害人吳新富於警詢之指述、彰化縣警察局鹿港分局頂番派出所受理各類案件紀錄表 指述本件由被害人所管領之自用小客貨車遭竊之事實。 3 證人陳維清於警詢之證述 本件自用小客貨車於109年10月8日18時10分許為警查獲時，該車輛為被告所駕駛之事實。 4 彰化縣警察局鹿港分局扣押筆錄、扣押物品目錄表、贓物認領保管單、車輛詳細資料報表、車輛協尋電腦輸入單各1份、現場暨本件自用小客貨車照片10張。 被告於前述時、地行竊之事實。 
二、核被告邱汶柔所為，係犯刑法第321條第1項第1款之侵入住
    宅或有人居住之建築物加重竊盜罪嫌；被告曾受犯罪事實欄
    所述有期徒刑之執行，有刑案資料查註紀錄表在卷可按，其
    於受有期徒刑之執行完畢後，5年以內故意再犯本案前述有
    期徒刑以上之罪，為累犯，請依刑法第47條第1項之規定，
    酌情加重其刑。
三、依刑事訴訟法第251條第1項提起公訴。
    此　致
臺灣彰化地方法院
中　　華　　民　　國　 110　　年　　1 　　月　　30　　日
　　　　　　      　　　　檢  察  官　王  銘  仁
論罪法條：
中華民國刑法第321條第1項第1款
犯前條第1項、第2項之罪而有下列情形之一者，處6月以上5年以
下有期徒刑，得併科50萬元以下罰金：
一、侵入住宅或有人居住之建築物、船艦或隱匿其內而犯之。